【裁判字號】    97,上訴,2665
【裁判日期】    980212
【裁判案由】    毒品危害防制條例
【裁判全文】
臺灣高等法院刑事判決                97年度上訴字第2665號
上  訴  人
即  被  告  甲○○
指定辯護人  本院公設辯護人  乙○○
上  訴  人
即  被  告  丙○○
                    （現於臺灣臺北監獄臺北分監執行中）
法律扶助律師  葉鞠萱律師
上列上訴人等因違反毒品危害防制條例案件，不服臺灣桃園地方
法院95年度訴字第1332號，中華民國97年3月24日第一審判決（
起訴案號：臺灣桃園地方法院檢察署94年度偵字第15902號），
提起上訴，本院判決如下：
    主  文
原判決撤銷。
甲○○、丙○○共同販賣第一級毒品，甲○○處有期徒刑拾貳年
、丙○○處有期徒刑柒年陸月。扣案之第一級毒品海洛因參包（
含包裝袋參個，合計淨重伍拾肆點貳陸公克，空包裝重壹點玖肆
公克）均沒收銷燬之；扣案之行動電話貳支（含門號0000000000
、0000000000號SIM卡各壹枚）均沒收。
扣案第一級毒品海洛因貳包（含包裝袋貳個，合計淨重貳點肆參
公克，空包裝重零點肆捌公克）均沒收銷燬之。
    事  實
一、甲○○、丙○○均明知海洛因係毒品危害防制條例第2條第2
    項第1 款所定之第一級毒品，不得非法持有、販賣。於民國
    94年7、8月間，甲○○陸續接獲欲購買海洛因之人電詢是否
    有海洛因出售，甲○○認有利可圖，遂萌生販賣海洛因營利
    之意圖，適丙○○獲悉販入海洛因之管道，於94年9月1日上
    午11時26分許，以其所有之0000000000號行動電話撥打甲○
    ○所有之0000000000號行動電話，詢問甲○○是否欲販入海
    洛因供販賣之用，經甲○○表示願以新臺幣（下同）40萬元
    販入2兩海洛因，並允諾事成後，將給予丙○○不詳數量之
    海洛因當作酬勞。丙○○明知甲○○大量販入海洛因除供己
    施用外，並另供販賣營利之用，竟與甲○○共同基於販賣第
    一級毒品營利之犯意聯絡，由丙○○負責聯絡販入海洛因事
    宜，甲○○負責籌措資金，並約在臺北縣新莊市○○路398
    號3樓不詳姓名年籍綽號「瘋梨子」成年男子住處附近見面
    。迨甲○○駕駛車牌號碼2508-HG號自用小客車（下稱上開
    自小客車），搭載不知情之游芳珊、孟玲、張家萌至約定地
    點，在上開自小客車內交付丙○○40萬元，由丙○○出面前
    往綽號「瘋梨子」住處，向綽號「瘋梨子」以30萬元販入約
    1.5兩之海洛因。未幾，返回上開自小客車內，將甫販入之
    海洛因及剩餘之10 萬元交付予甲○○，再告以另會代尋其
    他海洛因來源管道，甲○○應允之，並當場交付數量不詳之
    海洛因予丙○○權充酬勞（所涉轉讓第一級毒品罪，未據檢
    察官起訴）。甲○○販入海洛因後，伺機販售海洛因予來電
    詢問之人牟利。嗣經警依法實施監聽獲悉上情，並於94年9
    月1日下午4時40分許，在桃園縣龜山鄉○○○路218號前查
    獲甲○○，在上開自小客車內扣得第一級毒品海洛因3包（
    含空包裝袋3個，合計淨重54.26公克，空包裝重1.94公克，
    其中1包為丙○○提供之樣品）、甲○○所有供聯絡販入第
    一級毒品海洛因所用之行動電話1支（含門號0000000000號
    SIM卡1枚）及與販賣第一級毒品犯行無涉之帳冊1本；再循
    線於同日晚間9時40分許，在桃園縣桃園市○○街32號前查
    獲丙○○，當場扣得丙○○由其他管道來源欲提供予甲○○
    加入葡萄糖之樣品第一級毒品海洛因2包（含空包裝2個，合
    計淨重2.43公克，空包裝重0.48公克）、丙○○所有供聯絡
    販入第一級毒品海洛因所用之行動電話1支（含門號0000000
    000號SIM卡1枚），及與販賣第一級毒品犯行無涉之行動電
    話1支（含門號0000000000號SIM卡1枚）。
二、案經桃園縣政府警察局移送臺灣桃園地方法院檢察署檢察官
    偵查起訴。
    理  由
壹、證據能力
一、上訴人即被告甲○○以其押解至臺灣桃園地方法院檢察署（
    下稱地檢署）途中，警員要伊承認，表示這樣檢察官會判輕
    一點；被借訊時，警員說如果不承認，會在所內生產。且伊
    於94年9月2日檢察官及原審羈押訊問時，因提藥而不知所云
    ，故斯時所為自白不具任意性云云。
(一)證人游芳珊證稱：伊被查獲時，與甲○○一起被送到警察局
    ，警詢筆錄製作完畢後，被查獲的4 個人從警察局坐同部車
    到地檢署之前，警察跟甲○○表示，如果承認有販賣毒品，
    就可以交保，伊只聽到1 次（原審卷一第163至165頁）；惟
    證人張家萌證稱：被查獲後，伊與甲○○分開製作警詢筆錄
    ，後來一起被移送到地檢署，4 人擠不下1部車，分成2部車
    ，伊與游芳珊同部車，所以，沒聽到警員跟甲○○說什麼。
    製作警詢筆錄後，至地檢署之前，伊、孟玲、游芳珊與甲○
    ○在拘留室，警察好像有把甲○○跟孟玲帶出去，伊不清楚
    警察有無跟甲○○說什麼（原審卷一第195至197頁）。互核
    二人所陳矛盾，倘從警察局前往地檢署係4 人同部車，何以
    張家萌未曾聽聞警員要求甲○○坦承犯行，即可交保？倘游
    芳珊與張家萌同部車，則游芳珊自不可能在車上聽聞警員要
    求甲○○配合承認之言語，故究竟實情為何，尚難憑信。又
    證人孟玲證述：伊和甲○○一起在警察局製作筆錄，小隊長
    把甲○○叫去旁邊講話，因為聲音很小聲，故沒聽到內容。
    後來筆錄作完，被移送到地檢署之前，在製作筆錄的地點聽
    到黃星文很嚴厲地跟甲○○說，「保證讓她在裡面生小孩」
    等語。另在作完筆錄前，也有聽到另名警員跟甲○○說類似
    黃星文小隊長說的話（原審卷一第236至239頁），嗣又改證
    稱：因甲○○被借提時，伊未在場，故之前作證說曾聽到「
    陳泰江警員跟甲○○說，如她不配合，就要她在裡面生小孩
    」等語，應係誤講。但確定黃星文在我們在等待製作筆錄時
    ，將甲○○帶到旁邊，要她好好配合，黃星文說會與檢察官
    聯絡，要求檢察官讓甲○○交保（原審卷二第9頁）。觀諸
    孟玲對其等在等待製作警詢筆錄之前，是否聽聞黃星文與甲
    ○○間之對話內容及黃星文說話內容（保證讓她在裡面生小
    孩；好好配合，要求檢察官交保），前後不一，亦與游芳珊
    所陳，聽聞警察要求甲○○承諾販賣海洛因即可交保之時間
    點不同，所證亦值懷疑。
(二)證人即製作甲○○警詢筆錄之黃星文證稱：在製作94年9月2
    日甲○○之警詢筆錄前，甲○○主動表示願意配合，希望能
    夠交保，但伊表示交保與否並非伊的權力。製作警詢筆錄時
    ，甲○○好像有說她已經懷孕，不過，伊並未告訴甲○○保
    證她在裡面生小孩，也沒聽到陳泰江向甲○○如此表示等語
    （原審卷一第241至243頁）；證人即警員陳泰江證稱：伊製
    作甲○○不同意夜間詢問的筆錄及上訴人即被告丙○○之警
    詢筆錄，只有要甲○○據實陳述案情，並未說只要承認，就
    可以交保，因為交不交保是檢察官的權限。且本件有實施監
    聽，證據充足，而甲○○等解送地檢署時，伊在車上也沒有
    向甲○○說承認販賣毒品，就可以交保。至於甲○○借提訊
    問時，伊不記得有無參與等情（原審卷二第6至9頁）；另證
    人即警員鄭敬永證稱：伊製作甲○○94年9月2日警詢筆錄時
    ，沒聽到黃星文跟甲○○表示，如果承認販賣，就會跟檢察
    官說讓甲○○交保或從輕量刑。詢問完畢後，伊帶甲○○與
    孟玲一起去藥頭經常出現的地方，未跟甲○○說，如不承認
    販賣，就要讓她在看守所生小孩，或承認有販賣，就讓檢察
    官給她交保。後來，伊參與借提甲○○，未曾向甲○○為前
    開表示，製作警詢筆錄時，甲○○的律師均全程在場等語（
    原審卷二第26至31頁）；證人即警員王祥逢證述：伊與鄭敬
    永帶甲○○及孟玲出去找通緝犯郭銘峰，鄭敬永沒有向甲○
    ○及孟玲表示，「如果好好配合，就會向檢察官說讓她們交
    保，如移送去沒有馬上交保，也會借提她們出來讓她們交保
    」等語。且在製作94年9月2日警詢筆錄時，亦未聽到黃星文
    跟甲○○表示，如果承認販賣毒品，會跟檢察官說讓她交保
    等情（原審卷二第33至37頁）。觀諸甲○○94年9月2日警詢
    筆錄對於「其是否轉賣或賣毒品予他人？」問題，回答「警
    方問我的話我想保持緘默，裡面登記內容我想親自跟檢察官
    說明」等語，倘甲○○於製作警詢筆錄之前即遭黃星文或其
    他警員以「保證讓她在看守所生小孩」或「好好配合，就讓
    檢察官給她交保」，當無於製作該次警詢筆錄時，仍保留案
    情而堅不吐實；且94年9月2日檢察官訊問時，甲○○先以買
    這麼多海洛因係供己施用，再以除自己吃外也要拿來賣，並
    否認帳冊是記載賣毒品的錢，顯然甲○○製作偵訊筆錄時，
    亦非完全配合吐露案情，足證甲○○於94年9月2日製作警詢
    筆錄前或完成警詢筆錄移送地檢署前，均未曾遭相關警員以
    脅迫、利誘或其他不正方式取得自白。
(三)原審當庭勘驗甲○○94年9月2日檢察官訊問光碟結果：(1)甲
    ○○持輔助行走器應訊，精神狀況並無異常，對於檢察官訊
    問年籍、毒品前科資料，均能切題應答。(2)檢察官訊問扣案
    海洛因來源，甲○○回答精神狀況並無異常，且均係其自行
    陳述，陳述內容與筆錄記載相符。(3)檢察官訊及甲○○有無
    販賣海洛因時，甲○○有吸鼻涕的動作；對於檢察官訊問販
    賣毒品的時間、帳冊內容所代表的意義，均係甲○○自行陳
    述。(4)訊至「2分之5AM」代表何意時，甲○○回答250 元後
    ，舉手向檢察官表示其血糖低，有點站不住，檢察官即命法
    警持椅子讓甲○○坐。(5)檢察官訊問甲○○關於帳冊內所記
    載之人，一一唸帳冊上記載之姓名提示何人向其購買毒品，
    甲○○有表示何人有向其購買，何人未向其購買，筆錄記載
    與甲○○回答相符。(6)檢察官問及甲○○海洛因如何販賣，
    甲○○先回答1.5公克賣1千元，檢察官問及其如此販賣是否
    會賠錢，再次確認1 包係0.15公克。(7)檢察官訊及甲○○毒
    品向何人購買，甲○○即開始以手壓其肚子，數度嘔吐，檢
    察官即要法警拿袋子給甲○○，甲○○此部分之訊問至檢察
    官諭知甲○○休息間，有反胃及啜泣之情，有原審勘驗筆錄
    存卷可參（原審卷二第145至146頁）。觀諸上開訊問過程，
    係全程錄音錄影，並無中斷情形，且甲○○當庭表示因血糖
    低及懷孕2 月而不舒服，則其於檢察官偵訊時，吸鼻涕、無
    法久站、反胃及啜泣之生理反應，是否即為其所稱之「提藥
    」（指毒癮發作），已非無疑。又甲○○經檢察官命其休息
    後，再次入庭後，明確表示身體狀況已好一點，並逐一切題
    應答檢察官之偵訊，足見斯時甲○○身體已經復原。再甲○
    ○無論係在檢察官或原審羈押訊問時，均能從容不迫，切題
    回答，詳述案情來龍去脈，核與卷附通訊監察譯文之內容大
    致相符，甚至於原審羈押訊問時，明確表示剛才在地檢署，
    丙○○有威脅我，要我不要講40萬元的錢是我交給他的等語
    ，顯然其對檢察官或原審羈押訊問時，均能理解問題要旨，
    審慎思考後方出於自由意志而為陳述。是其所辯，因提藥而
    不知所云，不足採信。
(四)綜上，甲○○於94年9月2日檢察官、原審羈押訊問時所為之
    全部陳述，係出於其自由意志，均具證據能力。
二、證人游芳珊、張家萌、孟玲於警詢中所為陳述，均屬被告以
    外之人審判外之陳述，因與其等於原審審理時所為證述，並
    無何不符之情形，自不符合刑事訴訟法第159條之2所定情形
    ，復查無其他得例外取得證據能力之法律依據，是上開警詢
    筆錄，均不具證據能力。
三、甲○○、丙○○彼此互相間之警詢筆錄，均屬傳聞證據，且
    甲○○、丙○○於原審經以證人身分具結作證，所為陳述雖
    與審判中不符，然審酌甲○○、丙○○於警詢中所為陳述，
    尚非證明本件犯罪事實存否所必要，核與刑事訴訟法第159
    條之3所定情形不符，亦均認無證據能力。
四、本件認定事實所引用之以下證據（文書證據、物證等證據）
    ，檢察官、甲○○、丙○○及其等指定辯護人、選任辯護人
    均表示無意見，且迄於本院言詞辯論終結前均未表示異議，
    本院審酌前開書證、物證並無證據證明係公務員違背法定程
    序所取得，亦無刑事訴訟法第159條之4之顯有不可信之情況
    與不得作為證據之情形，依刑事訴訟法第159條之5第2項規
    定，本件認定事實所引用卷證所有證據，應認均具有證據能
    力。
貳、有罪部分
一、訊據甲○○、丙○○對於94年9月1日上午11時26分許，雙方
    以行動電話聯絡販入海洛因，由甲○○備妥40萬元，交予丙
    ○○轉向綽號「瘋梨子」販入價值30萬元約1.5 兩海洛因，
    丙○○將甫販入之海洛因及剩餘10萬元交予甲○○等事實坦
    承不諱，惟均矢口否認有販賣第一級毒品海洛因犯行，甲○
    ○辯稱：當日丙○○主動打電話給伊，表示有海洛因可買，
    伊叫丙○○幫伊詢問，問到有2兩，1兩20萬元，伊就全部要
    買，供己施用；且伊已供出上游丙○○，自有減刑之適用云
    云；丙○○辯稱：依94年9月1日通訊監察譯文，伊初始欲聯
    絡甲○○男友綽號「世主」適巧手機為甲○○使用，一時無
    法聯絡「世主」取得海洛因，因伊知悉甲○○平日有施用毒
    品習慣，且財力雄厚，在知悉綽號「瘋梨子」所賣海落因品
    質好，礙於財力不足，遂提議合資，伊計畫買4 萬元。因身
    上僅剩5千元，故販入後，甲○○先給伊8 分之1的海洛因，
    晚上拿到3萬5千元，再向甲○○拿剩下的8分之7，故伊自始
    至終均不知甲○○有販賣海洛因之意圖，且未曾從中獲利云
    云。
二、經查：
(一)上開事實，業經甲○○於初次偵查中坦承不諱，其中甲○○
    於94年9月1日下午4時50分許，在桃園縣龜山鄉○○○路218
    號前為警查獲時，在其所駕駛上開自小客車內扣得之第一級
    毒品海洛因確實係甲○○原欲購買2 兩海洛因遂交付40萬元
    予丙○○，由丙○○出面向綽號「瘋梨子」販入，因僅販入
    約1.5 兩海洛因，遂將販入之海洛因及剩餘10萬元一併交給
    甲○○等情，亦據丙○○、游芳珊、孟玲陳述在卷（臺灣桃
    園地方法院94年度偵字第15902 號偵查卷，下稱偵卷第84頁
    、原審聲押卷第26至29頁、原審卷一第160至163、232至233
    頁）。並有附表二編號1、2、3 所示通訊監察譯文在卷為憑
    。且扣案白色粉末3 包，經送法務部調查局鑑定結果，均含
    第一級毒品海洛因成分，合計淨重54.26公克（空包裝重1.9
    4 公克），有該局94年11月8日調科壹字第080010075號鑑定
    通知書1份附卷可稽（偵卷第241頁）。另警於94年9月1日晚
    上9 時40分許，在桃園縣桃園市○○街32號前，當場在丙○
    ○身上扣得之白色粉末2 包，經送法務部調查局鑑定結果，
    亦均含第一級毒品海洛因成分，合計淨重2.43公克（空包裝
    重0.48公克），有該局94年11月8日調科壹字第080010077號
    鑑定通知書1份附卷為憑（偵卷第242頁）。
(二)甲○○於初次偵訊時，供述：我昨天買的海洛因除供己施用
    外，也要拿了（來）賣。販入海洛因之40萬元，是向其妹妹
    借的。當時沒有工作，僅至母親店裡幫忙，有時母親會拿幾
    萬元給我花（偵卷第82、13頁、本院卷第170 頁），顯然甲
    ○○案發當時無固定工作，收入來源不穩定，經濟不甚寬裕
    。以甲○○平日生活費用尚須母親接濟，倘無販賣第一級毒
    品海洛因之意圖，當無1 次向其妹借款40萬元悉數販入海洛
    因而無庸慮及籌措生活費用之異常行徑。酌以甲○○於警詢
    中陳稱：案發前一天在家施用安非他命及海洛因，且平常施
    用摻海洛因香煙十幾根（偵卷第219頁、原審卷一第240頁）
    ，如果無訛，以甲○○施用海洛因之頻繁，何以游芳珊陳稱
    ：甲○○平常施用安非他命，我沒有看過她施用海洛因（原
    審卷一第161 頁），且甲○○於案發後，經採集其尿液送台
    灣尖端先進生技醫藥股份有限公司檢驗結果，呈安非他命類
    陽性反應、鴉片類陰性反應，有該公司94年9 月16日出具之
    濫用藥物檢驗報告1份附卷可稽（偵卷第196頁），則甲○○
    是否確實施用海洛因成癮而須販入為數不少之扣案海洛因，
    不無疑義。參諸卷附甲○○使用之0000000000號行動電話通
    訊監察譯文所示，94年7月30日23時30分、94年8月29日20時
    1 分，分別有附表一編號1、2所示通話內容，雖通話語詞並
    無「海洛因」、「購買」等明顯字詞，然一般買賣毒品雙方
    ，對於販賣毒品為政府嚴懲之重罪，深恐遭警監聽而暴露犯
    罪行蹤，亦憂慮警察誘捕，買賣雙方多以熟識者間進行交易
    為主，故買賣毒品雙方倘以電話進行毒品交易時，自以雙方
    有默契而他人未必知悉之晦暗不明語句表達購買毒品之意，
    是以附表一編號1、2所示通話，語句上已明顯表達欲向甲○
    ○購買毒品之意欲，加以甲○○供稱：昨天買的海洛因除自
    己施用外，也要賣。我購買的安非他命沒有轉賣他人（偵卷
    第82、12頁），足證甲○○於94年7、8月間即陸續接獲向其
    詢問有關購買海洛因毒品事宜之電話無誤。綜上各情，甲○
    ○既有出售毒品之管道，佐以海洛因毒品係物稀價昂，取得
    不易，政府嚴予查緝之違禁物，加以販賣毒品之刑責甚重，
    此為週知之事實，甲○○在經濟既不甚寬裕下，苟無利潤可
    圖，要無甘冒被查緝法辦重刑之危險而販賣之理，益見甲○
    ○於94年9月1日透過丙○○購入數量不少第一級毒品海洛因
    之時，即應有伺機售賣營利之意圖甚明，此適與甲○○於初
    次偵訊時中販入扣案海洛因之目的除供己施用外，尚供販賣
    他人營利之自白相符，而堪採認。雖甲○○於初次偵查中先
    以販入海洛因供己施用，未幾改以：除供己施用外，亦供販
    賣，容有轉變之情，然甲○○前後所供，並無矛盾之處，尚
    難因此認甲○○上開自白要無可取。
(三)觀諸附表二編號1、2、3所示94年9月1日丙○○使用0000000
    000號行動電話與甲○○使用0000000000 號行動電話之通話
    內容，可知丙○○以行動電話聯絡甲○○表示有販入之來源
    ，甲○○確認販入價格、數量，並允諾事成之後，給付丙○
    ○海洛因供作報酬。參以甲○○、丙○○均不否認案發當日
    ，甲○○備妥現金40萬元交予丙○○，由丙○○負責聯絡交
    易事宜並出面販入完成交易等情，足證甲○○、丙○○已依
    上開行動電話通訊監察譯文內容付諸實踐無誤。又甲○○陳
    稱：為警查獲後，警察要我交上線，所以就打電話給丙○○
    ，問他剛才說要幫我問的，問到了沒有，因為他拿給我55.6
    公克海洛因時，有說他還要幫我問看看還有沒有海洛因，所
    以當我這樣跟他講時，他就知道我在問什麼事情，結果丙○
    ○跟我說問到了，他拿來給我看的時候，就被警察查獲（偵
    卷第83頁、原審聲押卷第24頁），以甲○○於初次偵訊、原
    審羈押訊問時，所陳雖牽涉己身涉犯販賣第一級毒品海洛因
    重罪，惟仍將如何聯絡丙○○販入海洛因之始末細節完整陳
    述。參以丙○○陳述：案發當日晚上來桃園，是甲○○對我
    說若幫她介紹成此筆生意，和給我本錢（偵卷第85頁），以
    甲○○、丙○○向「瘋梨子」販入海洛因早已銀貨兩訖，甲
    ○○並無須再給予丙○○「本錢」之理，且丙○○另供述：
    案發當天晚上，甲○○打電話要給伊2 錢海洛因等語，倘屬
    實情，丙○○既可隨後取得2錢海洛因，自無隨身攜帶扣案2
    包海洛因而增加遭警查獲致扣押而無海洛因可供施用之理，
    故應以甲○○所供較為可信，故丙○○供述：為警查獲之2
    包海洛因為甲○○給予其介紹「瘋梨子」之報酬，自不足取
    。衡諸丙○○甫交付30萬元海洛因予甲○○之際，竟主動告
    知甲○○願另行詢問還有沒有海洛因之管道，而甲○○亦應
    允之，且丙○○明知甲○○所販入之海洛因品質非常好（淨
    重54.26公克，純度高達百分之27.68），稀釋後可供施用之
    數量更多。依行政院衛生署管制藥品管理局91年9 月19日管
    檢字第109904號函所示，海洛因一般劑量為每4小時施用5至
    10毫克，最低致死劑量為200 毫克。雖久用成癮者，會產生
    耐藥性，然甲○○自承：施用海洛因僅2、3個月（偵卷第21
    9 頁），則上開數量可供甲○○施用達數月之久，丙○○既
    有多次施用毒品前科紀錄，有本院被告前案紀錄表存卷可參
    ，理應知悉上情，則丙○○在甫將30萬元海洛因交予甲○○
    之際，竟主動表明要幫甲○○另行探詢海洛因其他來源管道
    ，並在甲○○稍晚電詢是否另覓得海洛因時，依約攜帶海洛
    因2 包樣品赴約，並自承：甲○○平日有施用毒品習慣，顯
    然知悉甲○○販入上開海洛因之目的除供己施用外，另供販
    賣營利之用。
(四)甲○○雖以販入海洛因目的僅供己施用而無販賣意圖置辯。
    然其1 次販入之數量，足供施用數月，已如上述，以海洛因
    類似藥品（嗎啡即作為藥品使用），在臺灣潮濕氣候下，久
    放容易受潮變質，甲○○販入海洛因之代價既係向其妹借貸
    ，當無冒可能受潮變質之風險，1 次購買施用數月份量之海
    洛因之理。揆諸一般經驗法則，甲○○販入扣案海洛因3 包
    （其中1 包雖屬丙○○提出之樣品，此據張家萌陳述在卷，
    然因甲○○決定販入而予收受，性質上屬甲○○販入之海洛
    因），顯係用以轉賣他人營利之目的，彰彰甚明，是甲○○
    上開辯詞，無非圖卸刑責之詞，委無足取。按販賣毒品行為
    ，並不以販入之後復行賣出為要件，祇要以營利為目的，將
    毒品販入，其犯罪即為完成（最高法院67年台上字第2500號
    判例意旨參照）。本件甲○○販入扣案3 包海洛因後，雖未
    及販出即遭警查獲，惟甲○○販入第一級毒品海洛因之本意
    係以營利為目的，則丙○○向綽號「瘋梨子」販入海洛因時
    ，其等販賣第一級毒品海洛因之犯行即已完成。又孟玲陳稱
    ：我與甲○○一同租房子，甲○○買海洛因是自己施用，因
    她常常腳痛，她大約1天抽摻有海洛因香煙3根，有時與安非
    他命放在玻璃球一起燒，1天大約2次（原審卷一第234、240
    頁）。然以行政院衛生署管制藥品管理局上開函示，施用海
    洛因之數量均有其極限，故孟玲所陳，尚難為有利於甲○○
    之認定。
(五)按犯販賣第一級毒品海洛因罪，供出毒品來源，因而破獲者
    ，得減輕其刑，固為毒品危害防制條例第17條所規定。考其
    立法用意，旨在鼓勵被告供出其所製造、運輸、販賣或持有
    之毒品來源，俾追究出該毒品之前手，以徹底清除毒品氾濫
    。故所謂「供出毒品來源」係指具體供出上游之毒品來源，
    以防止毒品之蔓延而言。如僅供出共犯，而未供出上游之毒
    品來源，即不得依前開法條減輕其刑（最高法院95年台上第
    489號判決意旨參照）。本件丙○○雖主動電詢甲○○告知
    有海洛因來源管道，惟丙○○明知甲○○販入大量海洛因除
    供己施用外，另供販賣營利之用，於甲○○在電話中就販入
    海洛因數量、價格告知丙○○，並備妥販入所需現金交由丙
    ○○前往綽號「瘋梨子」住處，向綽號「瘋梨子」販入海洛
    因，隨即將販入價值30萬元之海洛因及10萬元交予甲○○，
    甲○○依約交付不詳數量海洛因予丙○○供作報酬，顯然丙
    ○○係基於共同販賣第一級毒品之犯意聯絡，而實施販賣毒
    品構成要件之行為，並從甲○○處獲得參與販入海洛因行為
    之報酬而從中獲利無誤，故丙○○所為，係與甲○○共同觸
    犯販賣第一級毒品既遂罪。甲○○雖以丙○○與綽號「瘋梨
    子」共同販賣海洛因予甲○○，然果丙○○係與綽號「瘋梨
    子」共同販賣海洛因予甲○○，衡諸一般常情，丙○○因本
    件犯行而獲取之報酬應來自綽號「瘋梨子」而非甲○○，且
    斯時綽號「瘋梨子」已無多餘海洛因販售（丙○○僅販入30
    萬元而非事先與甲○○談妥之40萬元海洛因），則丙○○竟
    主動向甲○○表明代為另覓其他海洛因來源管道，顯然丙○
    ○與甲○○間有共同販賣第一級毒品海洛因之犯意聯絡無誤
    ，甲○○上開所辯，要難採信。從而，甲○○雖供出扣案海
    洛因3包係因丙○○電詢而販入，然因甲○○與丙○○係本
    件販賣海洛因犯行之共同正犯，甲○○自無供出上游販賣或
    提供毒品者，不得依毒品危害防制條例第17條規定減輕其刑
    。
(六)丙○○雖以合資販入海洛因置辯。然丙○○非但於初次檢察
    官訊問及原審羈押庭時，均未曾表示與甲○○合資販入海洛
    因供己施用。且丙○○於原審先以查獲當天我請甲○○留2
    錢給我，調到海洛因時，我還沒有錢，所以甲○○先拿4 分
    之1錢的海洛因給我（原審卷一第117頁）；於本院陳稱：與
    甲○○合資購買海洛因，伊出4 萬元，因甲○○比較晚到，
    我身上只剩下5 千元，所以她先給伊8分之1的海洛因，到晚
    上拿3萬5千元準備去拿剩下的8分之7（本院卷第100 頁），
    其對是否已因合資而先交付5 千元予甲○○之情，前後不一
    ，所陳已難採認。參以甲○○證稱：扣案的海洛因係丙○○
    打電話問伊要不要，稱其朋友那邊有海洛因2 個，伊說要後
    就去湊錢，並承諾如果拿成的話，要拿一些海洛因給丙○○
    用等語（原審卷一第106、110頁），此與附表二編號1、2、
    3 所示甲○○、丙○○於94年9月1日之通訊監察譯文內容相
    符，益徵丙○○與甲○○間，並無合資購買毒品之合意。至
    證人即丙○○之妻郭青美證稱：丙○○於94年9 月間在刑警
    大隊作筆錄時，伊有到場，丙○○拿約3 萬元現金給伊，要
    伊帶回家用等語（原審卷二第68至69頁），且黃星文證述：
    有看到丙○○拿包括錢在內的東西給他太太，至於有多少錢
    ，可向桃園縣警察局刑警大隊查詢拘留室是否有留存登記資
    料等情（原審二第71至74頁）；惟丙○○於94年9月1日為警
    查獲後，在桃園縣政府警察局留置室等待解送期間，並無財
    物保管紀錄，有桃園縣政府警察局96年8 月20日桃警刑字第
    0960074743號函在卷可憑（原審卷二第91至93頁），縱或丙
    ○○為警查獲時，身上確實攜帶逾3 萬元之現金，然衡情一
    般人隨身攜帶金錢之用途多端，尚難以此即推論丙○○與甲
    ○○間，確有合資購買毒品之合意。又丙○○既與甲○○共
    同基於販入海洛因營利之犯意聯絡，且確實向綽號「瘋梨子
    」販入扣案3 包海洛因，已如前述，無論丙○○是否原先欲
    電詢甲○○之男友，均無礙共同販賣第一級毒品罪成立之結
    果。末丙○○不否認在交予甲○○30萬海洛因時，甲○○交
    予數量不詳之海洛因，僅辯以係合資所得而非報酬，雖本院
    認案發當晚自丙○○身上扣得之2 包海洛因非甲○○所交付
    ，已說明如上，仍無礙丙○○因負責向綽號「瘋梨子」販入
    海洛因而已自甲○○處取得數量不詳海洛因報酬之事實認定
    。
三、綜上所述，甲○○、丙○○上開所辯，均係事後卸責之詞，
    委無足取。本件事證明確，甲○○、丙○○犯行明確，均應
    依法論科。
四、甲○○、丙○○行為後刑法及配套之刑法施行法、罰金罰鍰
    提高標準條例於95年7月1日修正施行，有關本件情形：
  (1)刑法第33條第5 款有關罰金之最低額度修正後已提高，比較
    新舊法，以舊法有利於甲○○等人。
  (2)修正後刑法第28條已縮小共同正犯範圍，以新法有利於甲○
    ○等人。
  (3)刑法第64條第2項、第65條第2項，有關死刑、無期徒刑減輕
    其刑者，分別由「無期徒刑，或為15年以下12年以上有期徒
    刑」、「7年以上有期徒刑」修正為「無期徒刑」、「20 年
    以下15年以上有期徒刑」，比較新舊法，自以舊法有利於甲
    ○○等人。
  (4)刑法第68條有關罰金加減之規定，由加減其最高度，修正為
    最高度及最低度同加減。本件甲○○等人所犯毒品危害防制
    條例第4條第1項罪，均由其最高額度減輕之，尚無有利或不
    利可言。
  (5)綜上比較，以行為時刑法較有利於甲○○等人，應整體適用
    舊刑法予以論處。
五、核甲○○、丙○○所為，均係犯毒品危害防制條例第4條第1
    項之販賣第一級毒品罪。公訴人雖認丙○○所為，係犯幫助
    販賣第一級毒品罪，然丙○○明知甲○○販入為數不少海洛
    因除供己施用外，另供販賣營利之用，而仍參與向綽號「瘋
    梨子」販入海洛因之行為，顯然已參與販賣海洛因之構成要
    件行為，所為自非幫助販賣第一級毒品罪，公訴意旨顯有誤
    會。甲○○、丙○○販入後持有第一級毒品之低度行為，應
    為販賣之高度行為所吸收，均不另論罪。甲○○、丙○○間
    ，就上開販賣第一級毒品犯行，有犯意聯絡及行為分擔，均
    為共同正犯。甲○○、丙○○為謀個人私利，販賣毒品營利
    ，散播毒害於國人，心態固不見容於法，惟審酌甲○○、丙
    ○○販入海洛因僅1 次，數量亦非龐大，且其等甫販入海洛
    因未及販出即遭警查獲，尚未造成海洛因流入市面而衍生其
    他不法情事，不若專門長期販賣毒品之「大盤」、「中盤」
    以販毒維生之毒梟惡性之重大，衡以毒品危害防制條例第4
    條第1 項規定之法定最低本刑為無期徒刑，觀諸甲○○、丙
    ○○上開犯罪情狀顯可憫恕，客觀上均足以引起一般人同情
    ，倘量處法定本刑無期徒刑仍嫌過重，而有情輕法重之虞，
    依前開說明，均應依刑法第59條規定，酌減其等刑。
六、原審以甲○○、丙○○犯罪事證明確，予以論罪科刑，固非
    無見，惟查：(1)丙○○遭警查獲所扣得之海洛因2 包，應係
    丙○○另應甲○○詢問是否已覓妥其他海洛因來源管道而提
    供之樣品，已如前述，原判決誤認係甲○○給予丙○○之報
    酬，顯然有誤。(2)適用刑法第59條酌減其刑與否，法院本有
    從行為人之客觀犯行與主觀惡性二者，加以切實考量有無顯
    可憫恕之處，及宣告法定最低度刑猶嫌過重等情形，而為斟
    酌決定之權限。甲○○於案發配合警方查獲共同正犯丙○○
    ，犯罪後已見悔意，以其販入海洛因數量、所生損害等情，
    量處法定最輕本刑猶嫌過重，在客觀上尚有可值憫恕之處，
    如前所述，原審未依刑法第59條酌減其刑，同有未當。(3)刑
    事訴訟法第300 條所謂變更法條，係指罪名之變更而言。若
    僅行為態樣有正犯、從犯之分，即無庸引用刑事訴訟法第30
    0 條變更檢察官起訴之法條（最高法院96年度台上字第2061
    號判決意旨參照）。本件公訴人以丙○○所為係以幫助犯毒
    品危害防制條例第4條第1項販賣第一級毒品罪起訴，原審審
    理結果認係販賣第一級毒品之正犯，其罪名同為「販賣第一
    級毒品」，僅行為態樣有正犯、從犯之分，自無庸變更起訴
    法條。乃原判決竟變更起訴法條，並在論結欄引用刑事訴訟
    法第300 條，亦有未洽。(4)修正後刑法第28條已縮小共同正
    犯範圍，自屬法律之變更，原判決漏未比較新舊法，同有未
    當。(5)行動電話服務需以晶片卡（即SIM 卡）為使用介面，
    因此電信公司於出租行動電話門號予消費者使用時，即同時
    附帶提供晶片卡作為消費者門號使用之介面，故電信公司接
    受消費者申辦門號並將該門號開通上線時，該晶片卡之所有
    權亦移轉予消費者，最高法院刑事判決97年度台上字第3890
    號判決意旨參照。查甲○○、丙○○分別持有扣案00000000
    00、0000000000號行動電話晶片卡（即SIM 卡），甲○○、
    丙○○均自承為其所有（以他人名義申購，本院卷第146 頁
    、原審卷二第118 頁），且係供本件犯罪所用之物，原審漏
    未沒收SIM 卡，難認允洽。甲○○、丙○○上訴否認犯行，
    已如前述，均無理由，惟原判決既有上開可議之處，自應由
    本院撤銷改判。
七、爰審酌甲○○、丙○○均明知海洛因對於人體有莫大之戕害
    ，竟圖一己私利，販入海洛因以供販賣，雖未及販出即遭查
    獲，然對社會治安及國民健康仍有潛在危險，所為非是，兼
    衡甲○○犯後供出共同正犯丙○○，已見悔意，丙○○於本
    件販賣海洛因犯行擔任之角色，及其等犯罪動機、目的、生
    活狀況、智識程度等一切情狀，分別量處如主文第2 項所示
    之刑。扣案海洛因3包（合計淨重54.26公克，空包裝重1.94
    公克），為查獲之第一級毒品，而用以包裝上開第一級毒品
    海洛因之包裝袋共3 個，以現今採行之鑑驗方式，包裝袋仍
    會殘留微量毒品而無法將之完全析離，此為本院承辦販賣毒
    品案件職務上已知之事實，是扣案第一級毒品海洛因3 包暨
    其包裝袋3個，均應依毒品危害防制條例第18條第1項前段規
    定，宣告沒收銷燬之。扣案行動電話2支（含0000000000、0
    000000000號SIM卡各1 枚），甲○○、丙○○均自承為其所
    有，且係供本件犯罪所用之物，均應依毒品危害防制條例第
    19條第1項規定宣告沒收之。至扣案甲○○所有之帳冊1本、
    丙○○所有之行動電話1 支（搭配0000000000門號使用），
    尚乏證據可資證明與本件販賣第一級毒品海洛因犯行有關，
    均不予宣告沒收。
八、按刑法第38條規定之沒收，為從刑之一種，具有刑罰及保安
    處分之性質，且與主刑有從屬關係，依主從不可分原則，應
    於裁判時附隨於主刑而宣告。然該條第2項規定同條第1項第
    1 款之違禁物，不問屬於犯人與否沒收之，第40條但書（沒
    收本質上屬保安處分性質，而單獨宣告沒收之事項，僅屬單
    純執行事項，非關於刑罰權規範事項，自無比較新舊法之問
    題）復規定違禁物得單獨宣告沒收，則與該犯罪無直接關係
    而於犯罪事實中未具體記載之違禁物，本應由檢察官另行聲
    請單獨沒收；惟該與被告犯罪無直接關係之違禁物，檢察官
    於起訴書內已敘明應依法沒收者，應認檢察官已聲請沒收，
    為避免司法資源之浪費，仍得於判決時併宣告沒收（最高法
    院著有91年度臺非字第67號判決意旨可資參照）。查扣案海
    洛因2包（合計淨重2. 43公克，空包裝重0.48公克，含包裝
    袋2 個），因非甲○○販入供販賣之海洛因，已如前述，雖
    與本案無關，惟其為違禁物，且檢察官已於起訴書內敘明應
    依法宣告沒收銷燬，依上開說明，堪認已聲請沒收，爰依毒
    品危害防制條例第18條第1項前段諭知沒收銷燬之。末扣案
    與本件無涉之安非他命，因未據檢察官聲請沒收，爰不諭知
    沒收銷燬，附此敘明。
參、不另為無罪諭知部分
一、公訴意旨另以：甲○○明知海洛因係毒品危害防制條例所明
    定之第一級毒品，不得持有、販賣，竟圖牟取不法利益，基
    於販賣海洛因之概括犯意，自92年12月間某日起，至94年9
    月1 日止，以每兩20萬元之價格，向某姓名年籍不詳綽號「
    阿芬」成年女子，連續購入海洛因，添加葡萄糖分裝後，以
    每0.15公克1,000元價格，在桃園縣桃園市○○路52號8樓住
    處附近及桃園縣內某不詳地點，連續販賣海洛因予丙○○及
    其他姓名年籍不詳綽號「嘉玲」、「阿龍」、「阿興」、「
    志明」、「小傑」、「楊貴」、「阿福」、「阿輝」、「殷
    嫂」、「小嫻」、「賤人」、「阿忠」、「怡惠」、「阿簽
    」、「翁仔」、「惠成」、「王仔」、「獅嫂」、「排骨」
    、「普羅」、「阿祥」、「垂頭」、「寶寶」、「阿雄」等
    人，因認甲○○上開所為，亦涉犯毒品危害防制條例第4 條
    第1項之販賣第一級毒品罪嫌云云。
二、公訴人認甲○○涉有上開連續販賣第一級毒品海洛因犯行，
    無非係以甲○○之自白，及通訊監察譯文、帳冊等為其主要
    論據。然查：
(一)按刑事審判基於憲法正當法律程序原則，對於犯罪事實之認
    定，採證據裁判及自白任意性等原則。刑事訴訟法據以規定
    嚴格證明法則，必須具證據能力之證據，經合法調查，使法
    院形成該等證據已足證明被告犯罪之確信心證，始能判決被
    告有罪；為避免過分偏重自白，有害於真實發見及人權保障
    ，並規定被告之自白，不得作為有罪判決之唯一證據，仍應
    調查其他必要之證據，以察其是否與事實相符。甲○○於警
    詢時，始終未曾自白上開販賣第一級毒品海洛因犯行，有94
    年9月2日、同年月20日、同年11月9 日甲○○警詢筆錄在卷
    可參（偵卷第10至14、182至186、218至221頁）。雖甲○○
    於檢察官初次訊問、原審羈押訊問時，坦承：自92年12月底
    開始至94年8月止，販賣海洛因給郭銘峰等人，價格並非都
    是0.15公克1,000元，有時賺轉手的錢，例如1錢是3.75公克
    以1萬7千或1萬8千元購入，添加0.6公克的葡萄糖，再以進
    價的價格賣出，那0.6公克就算賺的云云。然事後翻異前詞
    ，以帳冊係記載之前幫人家調毒品代墊的錢，且「嘉玲」、
    「阿龍」、「阿興」、「志明」、「小傑」、「楊貴」、「
    阿福」、「阿輝」、「殷嫂」、「小嫻」、「賤人」、「阿
    忠」、「怡惠」、「阿簽」、「翁仔」、「阿雲」、「惠成
    」等人不是買毒品的，是借錢的。帳冊記載也不是賣毒品的
    錢（偵卷第81至83頁），所陳前後不一，究竟是否有販賣海
    洛因予起訴書所載「嘉玲」等人士，已非無疑。且甲○○同
    否認帳冊內記載「王仔」、「獅嫂」、「排骨」、「普羅」
    、「阿祥」、「垂頭」、「寶寶」、「阿雄」等各該綽號下
    之文字、數字即為出售毒品之價格，並其未曾就各次毒品交
    易時間、地點為詳為供述，交易毒品的對象復僅泛稱「郭銘
    峰等人」；衡以郭銘峰證稱：當時我是向她買安非他命，沒
    有買海洛因（偵卷第173頁）。是公訴人認甲○○於警詢、
    偵查及原審羈押訊問時已自白販賣第一級毒品海洛因予「嘉
    玲」等24人，所憑證據已嫌薄弱。
(二)按販賣第一級毒品海洛因是否成立，端以買賣雙方間就毒品
    海洛因之數量、價格達成協議為前提。然遍查卷內並無「嘉
    玲」等人之真實姓名、年籍資料可供調查，致無從確認「嘉
    玲」等人是否確有向甲○○購買第一級毒品海洛因或與甲○
    ○達成購買第一級毒品海洛因之合意。再徵諸公訴人提出之
    0000000000號行動電話通訊監察譯文，復查無相符之販賣毒
    品通話內容，故卷附通訊監察譯文，亦無從證明甲○○確有
    公訴人所指之前揭販賣第一級毒品海洛因予「嘉玲」等人之
    行為。
(三)次按施用毒品者供述之憑信性本不及於一般人，關於其向某
    人購買毒品之供述，必須補強證據佐證，以擔保其供述之真
    實性。所謂補強證據，係指其他有關證明該施用毒品者關於
    毒品交易供述真實性之相關證據而言，必須與該「毒品交易
    」之供述，具有相當程度之關連性，足使一般人對該供述，
    並無合理懷疑存在，而得確信其為真實者，始當之（最高法
    院97年度台上字第383 號判決意旨參照）。丙○○雖結證稱
    ：伊曾於94年8月20日，在桃園市○○路甲○○住處，以1錢
    18,000 元之價格買過1次海洛因毒品（偵卷第86頁），惟甲
    ○○曾於前開時、地販賣第一級毒品海洛因予丙○○之犯行
    ，除丙○○前開單一指述之外，並查無其他任何事證可資補
    強。況丙○○於原審已翻異前詞，改結證述：伊都是向甲○
    ○的男朋友買海洛因，伊在檢察官訊問時所證，係因甲○○
    騙伊被警察抓，伊才說曾經向甲○○購買云云（原審卷一11
    6、117頁）。是丙○○之證言前後矛盾，憑信性顯屬有疑，
    本院自難僅憑其於偵查中之單一指述，即遽認甲○○確有販
    賣第一級毒品海洛因予丙○○之犯行。
三、綜上所述，遍查卷內除甲○○供述販賣海洛因事實前後不一
    外，既無其他證據足資佐證，自不能徒憑甲○○不具體之賣
    對象、地點之自白，遽為不利甲○○之認定。從而，本件公
    訴人認甲○○所涉此部分販賣第一級毒品犯行之證據，顯尚
    未達於通常一般之人均不致有所懷疑，而得確信其為真實之
    程度。此外，復查無其他積極證據，足資證明甲○○確有公
    訴人所指上開連續販賣第一級毒品犯行，既不能證明甲○○
    此部分犯罪，原應為無罪之諭知，然因公訴人認此部分犯行
    ，與前開論罪科刑之犯行間，有修正前刑法第56條連續犯之
    裁判上一罪關係，爰不另為無罪判決之諭知。
據上論斷，應依刑事訴訟法第369條第1項前段、第364條、第299
條第1項前段，毒品危害防制條例第4條第1項、第18條第1項前段
、第19條第1項，刑法第2條第1項前段、第11條前段、第40條第2
項、第59條，修正前刑法第28條，判決如主文。
本案經檢察官柯麗鈴到庭執行職務。
中    華    民    國    98    年    2     月    12    日
                  刑事第二庭審判長法  官   洪光燦
                                  法  官   宋明蒼
                                  法  官   李麗玲
以上正本證明與原本無異。
如不服本判決，應於收受送達後十日內向本院提出上訴書狀，其
未敘述上訴之理由者並得於提起上訴後十日內向本院補提理由書
（均須按他造當事人之人數附繕本）「切勿逕送上級法院」。
                                  書記官   廖婷璇
中    華    民    國    98    年    2     月    12    日
附錄：本案論罪科刑法條全文
毒品危害防制條例第4 條第1項規定：
製造、運輸、販賣第一級毒品者，處死刑或無期徒刑；處無期徒
刑者，得併科新臺幣 1 千萬元以下罰金。
附表一
甲○○使用之0000000000號行動電話之通訊監察譯文（偵卷第59
、62頁）
編號1：
      94年7 月30日23時30分
      B （0000000000號持用者）：「現在有嗎？」
      A（甲○○）：「要問，現在比較缺。」
      B （0000000000號持用者）：「現在比較缺，真的比較缺
         嗎？」
      A （甲○○）：「對呀。」
      B （0000000000號持用者）：「你不是都跟你姐姐拿嗎？
         」
      A（甲○○）：「沒有呀。我自己外面拿，我姐也叫我幫
        他拿。」
      B （0000000000號持用者）：「你姐那也沒喔？」
      A （甲○○）：「他老闆那問題。」
      B （0000000000號持用者）：「那你不是跟阿明拿嗎？」
      A（甲○○）：「沒有，跟他們沒關係，我沒有跟他們聯
        絡了，他那有嗎？」
      B （0000000000號持用者）：「我不知道ㄝ，上次好像有
        。」
      A （甲○○）：「好嗎？他的都比較貴。」
      B （0000000000號持用者）：「對啦。」
編號2：
      94年8月29日20時1分
      B（00000000號使用者）：「我是阿惠啦」
      A（甲○○）：「你們有要下來嗎？」
      B （00000000號使用者）：「有呀，我朋友在問，說要5
        兩。」
      A （甲○○）：「沒有辦法啦喔。」
      B（00000000號使用者）：「你有多少？」
      A（甲○○）：「要等我那個回來才知道。」
      B（00000000號使用者）：「你說1兩19萬？」
      A（甲○○）：「對啊，我們去拿就這樣了，等人回來問
        看有沒有比較便宜，我們先見面在談。」
      B（00000000號使用者）：「好啦。」
附表二
丙○○使用之0000000000號行動電話與甲○○使用之000000000
0號行動電話之通話內容：
編號1
      94年9月1日11時26分
      B（丙○○）：「我跟你講，我這裡有辦法拿那個。」
      A（甲○○）：「拿什麼？」
      B（丙○○）：「美女生。」
      A（甲○○）：「多少？」
      B（丙○○）：「20，但東西很好，都沒動到。」
      A（甲○○）：「拿多少？二個有辦法拿嗎？」
      B（丙○○）：「我問看看。」
      A（甲○○）：「幫我問問看，我在弄一些給你吃。」
編號2
      94年9月1日12時14分
      B（丙○○）：「我打電話跟他講了。」
      A（甲○○）：「有還是沒有？」
      B（丙○○）：「他還沒給我消息，有沒他會跟我講。」
      A（甲○○）：「還不要去就對了？」
      B（丙○○）：「等一下啦。」
      A（甲○○）：「我要去那裡找你？」
      B（丙○○）：「新莊。」
      A（甲○○）：「一樣遊樂場樓下。」
      B（丙○○）：「好。」
編號3
      94年9月1日12時16分
      B（丙○○）：「你可以下來了。」
      A（甲○○）：「二個？」
      B（丙○○）：「我跟他講這樣。」
      A（甲○○）：「好。」


司法院資訊處製作；財團法人民間司法改革基金會備份。
